臺灣高等法院刑事裁定　　　　　　　　　　　　　　　九十一年度聲再字第八五號
　　再審聲請人
　　即受判決人　甲○○
右列聲請人因違反毒品危害防制條例案件，對於本院九十年度上訴字第六一一號，中
華民國九十年三月二十八日確定判決（臺灣臺北地方法院八十九年度訴字第九四三號
，臺灣臺北地方法院檢察署八十九年度偵字第五六二三、九一七四、九六二三號），
聲請再審，本院裁定如左：
    主  文
再審及停止刑罰執行之聲請駁回。
    理  由
一、聲請意旨：如附件再審聲請狀所載。
二、按刑事訴訟法第四百二十條第一項第六款所謂發見之新證據，係指事實審法院於
    判決前因未經發現，不及調查斟酌，至其後始行發現者而言，若判決前已經當事
    人提出或聲請調查之證據，經原法院捨棄不採者，即非該條款所謂發見之新證據
    ，不得據為聲請再審之原因。再所謂「發現確實新證據」，必該證據係於判決確
    定前因未經發現不及調查斟酌，至其後始行發現者而言，倘其證據成立在判決確
    定後或於判決確定前為聲請人所明知，即非所謂發現之新證據，最高法院八十四
    年度台抗字第一四五號裁定亦著有明文。
三、經查：
（一）聲請人所稱其本人在警詢之自白、檢訊之供詞、所提之書狀、證人黃佳惠之警
      詢筆錄及黃佳惠遭扣案之筆記本等，均係於事實審法院判決前即已存在，已非
      事實審法院於判決前未經發見，不及調查審酌，至其後始行發見者，自非新證
      據。又該自白、供詞、筆錄、筆記本等亦於該案件審理中為調查、辯論，復經
      原確定判決就該黃佳惠之警詢筆錄，其證據之證明力及如何取捨論甚詳，有
      原確定判決附卷可稽。按採信同一證人之部分證言時，當然排除其他部分之證
      言，此為法院取捨證據法理上之當然結果，縱未於判決理由內說明捨棄他部分
      之證言，而僅說明採用某部分證言之理由，且於判決本旨無違，尚非理由不備
      ，更不得以捨棄部分率指為新事實新證據，尤不待言。
（二）聲請人又稱：其不記得八十九年五月五日檢察官訊問時所作之陳述，該次訊問
      筆錄之錄音帶即有調查之必要，而原法院並未調查云云，查該訊問筆錄及錄音
      帶係於事實審法院判決前即已存在，聲請人如欲調查錄音帶，自當於確定判決
      前歷次審級中提出請求調查，殊無於確定判決後任意再行主張之理，自難採為
      聲請再審之理由。
（三）本件聲請人之聲請理由，實係對原確定判決已合理論斷之證據，再行爭執，且
      前亦以雷同之理由，聲請再審，經本院以九十年度聲再字第四八八號裁定駁回
      再審之聲請，有該案裁定書可稽，併此明。
四、綜上所述，本件尚難認有刑事訴訟法第四百二十條第一項第六款所謂確實之新證
    據，聲請人以之為再審事由聲請再審，自非可採。本件查無再審之理由，聲請人
    聲請再審及聲請停止刑罰之執行，均應予駁回。
據上論斷，依刑事訴訟法第四百三十四條第一項，裁定如主文。
中      華      民      國    九十一    年      三      月    二十一    日
                              臺灣高等法院刑事第八庭
                                  審判長法  官  陳  祐  治
                                        法  官  楊  炳  禎
                                        法  官  沈  宜  生
右正本證明與原本無異。
如不服本裁定應於收受送達後五日內向本院提出抗告書狀。
                                        書記官  楊  翠  明
中      華      民      國Y    九十一 年      三      月    二十五     
